臺灣臺中地方法院刑事裁定　　　　　　　　　　　　　九十一年度聲判字第三一號
　　聲　請　人　甲○○
　　即　告訴人
　　代　理　人　王國蔘律師
　　被　　　告　乙○○
　　　　　　　　丙○○
　　　　　　　　丁○○
　　　　　　　　戊○○○
右列聲請人因告訴被告強盜案件，不服台灣高等法院台中分院檢察署檢察長駁回再議
之處分（九十一年度上聲議字第八五號），聲請交付審判，本院裁定如左：
    主  文
聲請駁回。
    理  由
一、聲請交付審判意旨略以：聲請人因恐支票原本被搶或遭撕毀，故於前往與被告
    丙○○處理債務前，有先到豐原合作派出所備案，並提示支票原本供值班警員黃
    永昭查看，此可傳訊黃永昭警員到庭說明，證人林己正於檢察官偵訊中雖稱：
    「沒有看到支票原本，丁○○及戊○○○根本沒有從甲○○口袋拿走支票」，惟
    其於九十一年五月八日十五時許，在其住處與聲請人之對話中，有承認當天聲請
    人從口袋拿出支票給伊看，此有錄音帶一卷可憑，聲請人將支票置於牛皮紙袋
    然後摺疊放入口袋中，被搶走原本後僅剩牛皮紙袋及影本一張，為明白當時情況
    ，請傳訊前來處理之警員。綜上認為本件有交付審判續為調查之必要云云。
二、按告訴人不服上級法院檢察署檢察長或檢察總長認再議為無理由而駁回之處分者
    ，得於接受處分書後十日內委任律師提出理由狀，向該管第一審法院聲請交付審
    判；法院認為交付審判之聲請不合法或無理由者，應駁回之；法院為前項裁定前
    ，得為必要之調查；刑事訴訟法第二百五十八條之一、第二百五十八條之三第二
    項前段、第三項分別定有明文。
三、經查：
    (一)聲請人對被告等人提出告訴後，業經台灣台中地方法院檢察署檢察官偵查終結
    ，認被告等人犯罪嫌疑不足，於九十一年三月二十九日以九十年度偵字第一二七
    九九號為不起訴處分，聲請人收受處分書後不服，於九十一年四月十六日具狀聲
    請再議，經臺灣高等法院台中分院檢察署檢察長認為無理由，而於九十一年五月
    十日以九十一年度上聲議字第八五號予以駁回乙節，有該二案之不起訴處分書及
    駁回再議處分書在卷可稽；又聲請人於九十一年五月二十日收受前開再議駁回處
    分書後，於九十一年五月二十七日委任王國蔘律師向本院聲請交付審判乙情，有
    送達證書附於前開台灣高等法院台中分院檢察署案卷內與刑事交付審判聲請狀附
    於本案卷內可佐。
    (二)刑事訴訟法於九十一年二月八日經修正公布，新增前述第二百五十八條之一，
    此乃對於「檢察官不起訴或緩起訴裁量權」制衡之一種外部監督機制，此時法院
    僅在就檢察官所為不起訴或緩起訴之處分是否正確加以審查，以防止檢察機關濫
    權，依此立法精神，法院就聲請交付審判案件之審查，所謂「得為必要之調查」
    ，其調查證據之範圍，自應以偵查中曾顯現之證據為限，不可就告訴人新提出之
    證據再為調查，亦不可蒐集偵查卷以外之證據。又依新修正刑事訴訟法第二百六
    十條對於不起訴處分已確定或緩起訴處分期滿未經撤銷者得再行起訴之規定，其
    立法理由說明，本條所謂不起訴處分已確定者，係包括「聲請法院交付審判復經
    駁回者」之情形在內，則法院就聲請交付審判案件之審查，所謂「得為必要之調
    查」，其調查證據範圍，自更應以偵查中曾顯現之證據為限，不得就告訴人新提
    出之證據再為調查，亦不可蒐集偵查卷以外之證據，否則，將與刑事訴訟法第二
    百六十條之再行起訴規定，混淆不清，合先敘明。
    (三)聲請人原告訴謂：被告丙○○前曾向伊借款新台幣（下同）一百五十四萬五千
    五百七十元，並開立六張支票予伊為憑，伊與被告丙○○相約於九十年六月二十
    二日二十時許，在台中縣豐原市○○路二○○號處理債務償還問題，屆時伊攜帶
    該六張支票原本併合印影本一張赴約，惟相談後債務仍無法解決，詎伊欲起身離
    去時，竟遭在場之案外人林朝芳，以伊對外揚言林朝芳欠債二百萬元為由攔住去
    路要求說明，在場之被告乙○○、丙○○並押住伊，讓被告林朝芳毆打，另在場
    之被告丁○○、戊○○○則伸手進入伊口袋內搶走該六張支票原本，因認渠等均
    涉犯強盜之罪嫌云云。
    (四)台灣台中地方法院檢察署檢察官以：被告等人均否認有強盜聲請人之支票原
    本，另在場之證人林己正、李淑鈴均稱：沒有看到丁○○及戊○○○從聲請人
    身上取走六張支票原本，到場處理之警員呂榮義稱：到現場時，只看到聲請人
    手上有一張本票影本，現場沒有看到其他人手上有拿支票或本票，聲請人所提
    出之案發現場錄音內容譯文有：「陌生人乙：要錢，你拿票，不要拿紙，然後再
    來要一遍嗎」、「三伯母即被告丙○○之母：你的票為什麼不帶？你沒拿出來給
    我看，你票拿出來」等理由，認聲請人當天並未攜帶該六張支票原本，而就被告
    等人被指涉嫌強盜部分為不起訴處分，僅就聲請人與林朝芳互毆之行為向本院提
    起傷害之公訴，分九十一年度易字第一三八九號案。
    (五)聲請人聲請再議理由略以，證人李淑鈴為被告丙○○之妻，林己正與被告丙○○等人係姻親關係，證言有詳究之必要，李淑鈴與林己正均只稱：「沒有看
    到」，非「沒有拿」，請訊問到場處理之二位警員，聲請人手裡之支票影本是
    否完好，有無看到牛皮紙袋。而台灣高等法院台中分院檢察署檢察長再次訊問證
    人林己正：「丁○○及戊○○○有沒有從聲請人身上拿走支票？」，林己正答：
    「根本沒有」後，除採原不起訴處分之理由外，另以聲請人於原檢察官問：「
    他們為何知到你的支票放在褲袋內？」時，答：「因為我從褲袋內取出支票給他
    們看」，卻於再議狀中載：「聲請人隻身前往，自不敢輕易出示支票原本」，前
    後所言顯不一致，聲請人所提出之錄音帶譯文內容，並無聲請人當場被搶支票
    之錄音對話為由，駁回聲請人再議之聲請。
    (六)本院審核結果認為：聲請人前往與被告丙○○處理債務前，縱然有先到豐原
    合作派出所備案，並提示支票原本供值班警員黃永昭查看，亦無法證明聲請人確
    實有將該支票原本帶到案發現場，九十一年六月二十四日在前述之本院九十一
    年度易字第一三八九號案中，證人林己正稱：「當時我全程在場，甲○○與林朝
    芳有扭打，我有看到甲○○拿著一張影印的支票，但沒有看到任何人搶甲○○的
    東西」，呂榮義證稱：「我到現場看到支票影印好在一張紙上，有揉過及缺一角
    ，但沒有看到牛皮紙袋」，此經本院調取該案卷核閱明確，並有該筆錄在卷可參
    ，可見林己正、呂榮義所言，與聲請人之主張顯不相符；另聲請人所提出之九十
    一年五月八日其與林己正對話錄音帶，不曾在偵查中顯現，錄音內容林己正部分
    之談話，與其嗣於九十一年六月二十四日在本院九十一年度易字第一三八九號案
    中所證述不同，是以本院並無調查之必要，聲請人在偵查中所提出之錄音帶譯
    文中除前揭不起訴處分書所載對話外，尚載：「王文清：票拿出來，要拿正本」
    、「甲○○：帳沒對，要怎樣拿正本（參偵卷第九三頁）」、「陌生人甲：你拿
    一張紙要跟人家處理（參偵卷第九八頁）」、卻完全沒有聲請人支票正本遭搶之
    對話內容，此有該譯文附於偵卷第八○～第一二○頁可考，而按當天被告等人果
    有搶奪聲請人之支票原本，聲請人必激烈抗議，惟該捲聲請人所提出之當時眾人
    對話錄音帶及其所製作長達四十頁之譯文內，並無任何相關之對話，聲請人支票
    原本遭搶之說，顯不足採信甚明。綜合前述，聲請人交付審判之聲請，為無理由
    ，應依刑事訴訟法第二百五十八條之三第二項前段，裁定如主文。
中      華      民      國    九十一    年      八      月    二十一    日
                              台灣台中地方法院刑事第七庭
                                  審判長法  官  夏  一  
                                        法  官  蔡  美  華
                                        法  官  李  秋  娟
右正本證明與原本無異。
不得抗告。
                                        書記官
中      華      民      國    九十一    年      八      月    二十一    日
